

PHILOSOPHIE

Choisissez un travail que vous aimez et vous n'aurez pas à travailler un seul jour de votre vie. Confucius.

CONTACT



evallois-Perret 92300



sylvain.rey.75@gmail.com



06 26 37 51 42

COMPÉTENCES

LOGICIELS

PHOTOSHOP

ILLUSTRATOR

INDESIGN

FIGMA

BLENDER

CODING LANGUAGES

HTML/CSS/JS

REACT

THREE.JS

ENVIRONMENTS

REACT.JS - EXPRESS - GITHUB

NODE.JS NPM

SCRUM

LANGUES

ANGLAIS

ALLEMAND

HOBBIES











GRAPHISTE | FORMATEUR

DÉVELOPPEUR WEB

Sylvain Rey

PROFIL

Au fil de mes différentes fonctions j'ai pu acquérir des compétences tant techniques que créatives dans les métiers de l'image et de l'imprimerie. Je les ai partagé durant 4 ans en tant que formateur. J'ai souhaité élargir ma montée en compétences dans le développement web en rejoignant la Wild Code School.

Sérieux dans mon travail, je m'adapte rapidement à un nouveau milieu tout en respectant les attentes des employeurs.

FORMATIONS ET DIPLÔMES

01 mars à aujourd'hui

WILD CODE **SCHOOL**

Développeur web et mobile

- 5 mois pour apprendre HTML / CSS, à se spécialiser en Javascript et en React/ Node.
 2 projets front-end

- certificat Three.js Journey

Formation au logiciel EasyCatalog® 2013

Formation d'Infographiste à l'École de l'image des Gobelins 1996-1998

1992-1994 CEAP à l'École des Beaux-Arts du Mans Baccalauréat B (Économique et Social) 1991

EXPÉRIENCES PROFESSIONNELLES

septembre 2016 juin 2020 DIADEIS Maurice

- Formation de 15 équipes de dix personnes aux logiciels **Adobe Photoshop** et Illustrator, à la culture packaging, aux process de l'entreprise et au respect de la charte graphique, à l'optimisation de la production ; sensibilisation à un "œil" graphique.

2008-2016 DIADEIS (agence de design et prémédia)

Maquettiste d'exécution

- En collaboration avec un directeur de création, suivi et éxecution des packagings alimentaires pour Casino.

Graphiste-exé

L'Oréal, Unilever, Mendelez, Yoplait, Danone...

- Exécution, au sein d'une équipe, de documents avec intégration du cahier des charges (vernis, blanc, tons direct, gaufrage) et du traitement prépresse (pdf/x, séparation de couleurs, prévisualisation de la séparation)
- Création de catalogues, de rapports d'activité et de prospectus. Travail sur InDesign® en association avec le logiciel de mise en page automatique EasyCatalog®
- Conception d'outils de communication pour l'entreprise;
- Mise en page d'affiches et d'annonces dans le respect de la charte graphique.

Coordinateur

- Production et suivi de projets "packaging" (responsabilité de projets);
- Coordination des demandes clients ;
- Contrôle et supervision des techniciens formés à l'Île Maurice.

2002-2008 MAYDAY INTERIM

Maquettiste exécutant

- Réalisation d'affiches, catalogues, packaging dans plusieurs agences de publicité (Publicis, Lonsdale, Jump).

1999-2002 **GARNIER PARISOT** CONSULTANT

Infographiste

- En charge principalement du compte du CNL (Centre national du livre) et de l'opération Lire en Fête (Ministère de la Culture et de la Communication): affiches, prospectus, PLV, rapports d'activité.